【裁判字號】    96,易,182
【裁判日期】    950320
【裁判案由】    竊盜
【裁判全文】
臺灣板橋地方法院刑事判決               96年度易字第182號
公  訴  人  臺灣板橋地方法院檢察署檢察官
被      告  乙○○
            丙○○
上列被告等因竊盜案件，經檢察官提起公訴（95年度偵字第2024
1 號），本院判決如下：
    主  文
乙○○共同竊盜，累犯，處有期徒刑陸月，如易科罰金，以新臺
幣壹仟元折算壹日。
丙○○共同竊盜，處有期徒刑月，如易科罰金，以新臺幣壹仟
元折算壹日。
    事  實
一、乙○○曾於民國（下同）91年間，因竊盜案件，經本院判處
    有期徒刑3 月確定，甫於92年4 月25日執行完畢，詎猶不知
    悛悔，復與丙○○共同意圖為自己不法之所有，並基於竊盜
    之犯意聯絡，於95年8 月21日凌晨1 時許，一同赴臺北縣板
    橋市○○街55號前，由乙○○徒手推行（起訴書誤載為「由
    丙○○下手竊取」云云）陳傳生停放於該處之車牌號碼MDE-
    596 號重型機車（該機車係車主甲○○於94年12月間，牽至
    陳傳生所經營位於臺北縣板橋市○○街57號之機車行，委由
    陳傳生修理，陳傳生將之維修完畢後，即停放於同街55號前
    ，甲○○迄案發時尚未前往牽回該機車），丙○○則在後方
    徒手協助推行，而共同竊取該機車，得手後，即將該機車推
    行至同市○○路○ 段225 巷56號旁「石雕公園」之103 號汽
    車停車格內停放，乙○○復將其所有車牌號碼CX8-212 號重
    型機車之號牌，換裝於甫竊得之上開機車上，並將換拆下之
    MDE-596 號牌棄置上開公園內，惟旋於同日凌晨5 時30分許
    ，為警當場查獲。
二、案經臺北縣政府警察局海山分局報請臺灣板橋地方法院檢察
    署檢察官偵查起訴。
    理  由
壹、程序部分：
    本案之相關卷證，公訴人與被告2 人均未指摘有何不具證據
    能力之情形，亦未於言詞辯論終結前聲明異議，本院復核又
    無其他不適當之情形，爰認有證據能力，合先敘明。
貳、實體部分：
一、上揭犯罪事實，業據被告乙○○與丙○○2 人於本院審理坦
    承不諱（參見本院96年3 月6 日審判筆錄第11頁），核與本
    院當庭勘驗移送機關即臺北縣政府警察局海山分局所檢送本
    件案發時地社區鄰里監視器錄影內容光碟之結果相符（參見
    同上審判筆錄第3 頁），並與被害人陳傳生及上開失竊機車
    車主甲○○於警詢時陳述之情節相符，且有搜索扣押筆錄1
    份、扣押物品目錄表1 份、贓物認領保管單1 紙、贓證物照
    照3 幀（不含Ｔ型板手及被告2 人之照片）、臺北縣政府海
    山分局95年10月8 日北縣海刑字第0950033683號函1 份、現
    場路線圖1 紙暨該路線之沿線照片10幀、案發地點照片1 幀
    、案發地點監視器錄影內容翻拍照片2 幀附卷可稽，堪信被
    告2 人自白確與事實相符；至被告乙○○雖辯稱斯時下手竊
    取上開機車之際，其係在後方推行機車之人云云（參見同上
    審判筆錄第11頁），惟觀諸被告丙○○於本院準備程序中及
    審理時，均一致供承當時係由被告乙○○推行上開機車等語
    （參見本院96年2 月12日準備程序筆錄第3 頁、同上審判筆
    錄第3 頁），而被告乙○○於本院準備程序中則矢口否認犯
    行，迄審理中經當庭勘驗上開社區鄰里監視器錄影內容光碟
    後，始供承其係跟隨於後方協助推行上開機車之人云云（參
    見本院96年2 月12日準備程序筆錄第3 頁、同上審判筆錄第
    3 頁），足見被告乙○○對於本案情節仍有保留隱匿之情事
    ，本院因認被告丙○○就此部分供述之情節較與事實相符，
    並採擇為認定此部分犯罪事實之基礎，附此敘明。綜上所述
    ，本案事證已臻明確，被告2 人犯行均洵堪認定。
二、核被告2 人所為，係犯刑法第320 條第1 項之竊盜罪；彼等
    2 人間，具有犯意聯絡與行為分擔，均為共同正犯。查被告
    乙○○於91年間，因竊盜案件，經本院判處有期徒刑3 月確
    定，甫於92年4 月25日執行完畢，有臺灣高等法院被告前案
    紀錄表1 份在卷可查，其於有期徒刑執行完畢後5 年內，故
    意再犯本案有期徒刑以上之罪，為累犯，應依刑法第47條第
    1 項規定加重其刑。爰審酌被告2 人恣意竊取他人交通工具
    ，非但使被害人無端蒙受諸多損失及不便，亦嚴重危害民眾
    持有監督財產之安全性，且破壞社會治安，此外，復參酌彼
    等素行狀況（有臺灣高等法院被告前案紀錄表2 份在卷足參
    ）及彼等犯罪之動機、目的、手段、所生危害、犯罪後態度
    等一切情狀，分別量處如主文所示之刑，並諭知易科罰金之
    折算標準，以資懲儆。
三、本件查獲時，警方雖一併扣得乙○○所有之Ｔ型板手1 支，
    惟本院迄查並無積極事證足資證明該板手係供被告2 人犯本
    案竊盜罪所用之物，亦無法證明其係被告2 人實施本案竊盜
    犯行時所攜帶之工具，且該板手又非屬違禁物，本院爰不予
    宣告沒收，附此敘明。
據上論斷，應依刑事訴訟法第299 條第1 項前段，刑法第28 條
、第320 條第1 項、第47條第1 項、第41條第1 項前段，刑法施
行法第1 之1 條，判決如主文。
本案經檢察官黃仙宜到庭執行職務。
中    華    民    國    95    年    3     月    20    日
                  刑事第八庭  審判長法  官  王屏夏
                                    法  官  彭全曄
                                    法  官  王偉光
上列正本證明與原本無異。
如不服本判決，應於判決送達後10日內向本院提出上訴狀（應附
繕本），上訴於臺灣高等法院。
                                    書記官  陳金鳳
中    華    民    國    95    年    3     月    20    日
附錄本案論罪科刑法條全文：
中華民國刑法第320條
（普通竊盜罪、竊佔罪）
意圖為自己或第三人不法之所有，而竊取他人之動產者，為竊盜
罪，處 5 年以下有期徒刑、拘役或 5 百元以下罰金。
意圖為自己或第三人不法之利益，而竊佔他人之不動產者，依前
項之規定處斷。
前二項之未遂犯罰之。


司法院資訊處製作；財團法人民間司法改革基金會備份。
